# 请教”在建工程暂估入固定资产问题

提问人：圣媛 时间：2020-06-10 17:37:00
国有企业为粮食购销公司，建储备粮食的仓库，已验收使用，未做决算。合同价是 500 万，支付给工程公司 290 万记入在建工程。文件显示建造仓库的资金来源于上级政府部门，目前收到拨入 240 万，账面记入专项应付款 240 万，另50 万用本公司其他资金垫付。
审计调整做暂估入固定资产，第一：是借：固定资产 500 万，贷在建工程 290 ，应付账款-暂估 210 ？第二：对于记入账面专项应付款 240 万，怎么处理？

回答人：chenyiwei
1 、根据可获得的证据（原合同是证据之一，但不一定是全部）对工程总成本进行合理暂估，暂估转固金额与已支付款项之间的差额确认为其他应付款（暂估）。
2 、专项应付款在实际收到之前暂不做处理。所i挂账专项应付款负数是不恰当的。